【裁判字號】    89,易,990
【裁判日期】    890824
【裁判案由】    違反商標法
【裁判全文】
臺灣臺北地方法院刑事判決              八十九年度易字第九九號
    公  訴  人  臺灣臺北地方法院檢察署檢察官
    被      告  乙○○
    選任辯護人  黃秀禎
                孫大龍
右列被告因違反商標法案件，經檢察官聲請簡易判決處刑（八十八年度偵字第一九三
七二號），本院認應適用通常程序審判，本院判決如左：
    主      文
乙○○連續明知為意圖欺騙他人，於同一商品，使用相同於他人註冊商標之圖樣之商
品而販賣，處有期徒刑參月，如易科罰金，以參佰元折算壹日。
扣案之仿冒餐具拾組沒收。
    事      實
一、乙○○係設台北市○○街三百九十一號二樓「緻美國際有限公司」（以下簡稱緻
    美公司）之負責人，明知如附表所示之商標，係由日商．三麗鷗股份有限公司（
    以下簡稱三麗鷗公司）向經濟部中央標準局（嗣改制為經濟部智慧財產局）申請
    註冊，取得商標專用權，指定使用於如附表所示之商品，現仍在商標專用期間，
    竟基於意圖欺騙他人之概括犯意，自民國八十八年四月初起，在台北後火車站向
    不詳商店販入仿冒如附表所示之商標圖樣之餐具商品後，在緻美公司上址，以每
    組餐具新台幣（下同）一百七十元之價格，販賣與不特定人牟利。嗣於八十八年
    四月二十六日及同年月二十八日，在上址為三麗鷗公司委任之代理人購得仿冒前
    揭商標之餐具共十組（已扣案），因而發覺上情。
二、案經三麗鷗公司訴由台灣台北地方法院檢察署檢察官偵查後，聲請簡易判決處刑
    。
    理      由
一、訊據被告乙○○對於有於右揭時地販售仿冒如附表所示商標圖樣之餐具共十組之
    事實雖供承不諱，惟矢口否認有仿冒品之認識，辯稱：伊不知所販售者係仿冒品
    ，且伊自台北後火車站所購入之餐具係當樣品，伊並無販賣之意，係給伊小孩子
    用云云。惟查右揭事實，業據告訴代理人郭家君律師指訴綦詳，並經証人即向被
    告購得扣案之仿冒餐具者甲○○到庭結証無訛，且有商標註冊証，被告名片各一
    紙、估價單、收據各二紙、照片多張附卷及仿冒之餐具十組扣案可稽。且查被告
    坦承在販入仿冒之餐具前，知悉凱地貓商標是三麗鷗公司的等語（見本院八十九
    年五月十六日審判筆錄），惟扣案之仿冒餐具上載為「ENJOY SMILES 1967、1
    999ENJOY CO TOKYO,JAPAN 」顯非三麗鷗公司之商品，又扣案之仿冒餐具，被告
    之出售價格為每組一百七十元，而真品售價為四百七十五元，且仿冒之餐具上又
    無授權標示，防仿冒標籤及使用警告標示，再參以被告所營事業主要係批發零售
    玩具娛樂用品、裝設品等類商品，此有緻美公司登記資料在卷可徵，若謂被告不
    知其所販售之餐具係仿冒品，其誰能信？，況查被告供承扣案之仿冒餐具係買回
    來當樣品（具偵查卷第八十四頁背面），則被告倘無販賣之意，何須當樣品。綜
    上所述，被告所辯核係卸責之詞，委無足採，事證明確，被告犯行堪予認定。
二、核被告所為，係犯商標法第六十三條之罪。其先後多次犯行，時間緊接，罪名與
    構成要件相同，顯係基於概括犯意而為，應依連續犯規定以一罪論，並加重其刑
    。爰審酌被告犯罪之動機、目的、手段、素行、智識程度、所生危害及犯罪後之
    態度等一切情狀，量處如主文所示之刑，並諭知易科罰金之折算標準。扣案之仿
    冒餐具十組，應依商標法第六十四條宣告沒收。
據上論斷，應依刑事訴訟法第四百五十二條、第二百九十九條第一項前段、商標法第
六十三條、第六十四條、刑法第十一條、第五十六條、第四十一條，罰金罰鍰提高標
準條例第二條判決如主文。
本案經檢察官劉承武到庭執行職務
中      華      民      國      八十九      年     八     月  二十四    日
                                      臺灣臺北地方法院智慧財產法庭
                                          法  官  金  學  坪
右正本證明與原本無異。
如不服本判決，應於判決送達後十日內，向本院提出上訴狀。
                                          書記官  孫  捷  音
中      華      民      國      八十九      年     九     月      六    日
附錄本案論罪科刑法條全文
商標法第六十三條：
明知為前條商品而販賣、意圖販賣而陳列、輸出或輸入者，處一年以下有期徒刑、拘
役或科或併科新臺幣五萬元以下罰金。
商標法第六十四條
犯前二條之罪所製造、販賣、陳列、輸出或輸入之商品不問屬於犯人與否，沒收之。


司法院資訊處製作；財團法人民間司法改革基金會備份。
